臺灣高等法院刑事判決　　　　　　　　　　　　　九十一年度交上易字第一七０號
　　上　訴　人　臺灣桃園地方法院檢察署檢察官
　　被　　　告　乙○○
右上訴人，因被告過失傷害案件，不服臺灣桃園地方法院九十年度交簡上字第七六號
，中華民國九十一年三月十二日第一審判決（起訴案號：臺灣桃園地方法院檢察署九
十年度偵字第一一三八六號）提起上訴，本院判決如左：
    主    文
原判決撤銷。
乙○○因過失傷害人，處罰金貳仟元，如易服勞役以佰元折算壹日。
    事    實
一、乙○○於民國九十年六月九日上午七時二十五分許，駕駛Ｓ九－三七六０號自小
    客貨兩用車，由桃園縣桃園市○○路○段四八五巷左轉國際路一段行駛，當時其
    應注意並能注意車前狀況，竟疏於注意其左轉後之車前狀況，因此發見適有甲○
    ○騎乘ＵＡＯ－七九六號輕型機車，由同路段五０二號自宅前衝出左轉往八德市
    方向沿國際路行駛時，已閃避不及，其車頭左前葉子板撞及機車左側，致甲○○
    人車倒地，受有左側股骨幹骨折之傷害。
二、案經被害人甲○○訴請桃園縣警察局桃園分局移請臺灣桃園地方法院檢察署檢察
    官偵查起訴。
    理    由
一、訊據被告乙○○坦承前揭車禍之發生及告訴人因車禍受傷之各節事實，雖於原審
    辯稱伊無過失云云，惟被告於偵查中供明伊沒有注意前方來車而有過失等語（見
    偵卷第二十頁），於本院審理中亦不否認其於駕車左轉時，僅注意其車右方而未
    及注意左轉後左側道路情形等語，被告既駕駛汽車自須注意車前之一切狀況，肇
    事地點為道路交岔路口，其欲行左轉，除應注意右側有無來車之情況外，仍應注
    意左轉時及左轉後之車前左右情況，以免危險之發生，其竟疏未注意左轉後左側
    車前狀況，以致肇事其有過失至明，雖告訴人甲○○迭於警訊及原審審理中指述
    ：案發當日伊是騎車要往八德、大湳方向，乃先從伊家即桃園市○○路五○二號
    出門，牽著機車沿五○○、四九八號門前走，到國際路四九四巷口，因是綠燈，
    所以伊騎機車要左轉國際路至八德，而對方（指被告）從國際路四八五巷開車過
    來，要左轉國際路往桃園方向，正好在路中央相撞等語（見原審九十一年二月二
    十六日審理筆錄），然告訴人於警訊中先陳稱：（於何時、何地發生車禍？）於
    九十年六月九日上午七時二十五分，在桃園市○○路○段五○○號前發生等語（
    見偵查卷第九頁），並於原審調查程序中自承：（問：案發當時情形如何？）我
    是由我住處即國際路一段五○二號門口騎出，先逆向行駛在我家門口車道，準備
    要到四九四巷口紅綠燈處左轉到大湳，但在同路段五○○號門口附近就被撞到等
    語（見原審同上訊問筆錄），而觀諸卷附桃園縣警察局道路交通事故調查報告表
    事故現場圖所示位置，顯見上開告訴人所指述之案發地點前後並非相符，則告訴
    人之指述已有瑕疵，自不得作為佐證被告於偵查中自白與事實相符之證據。再參
    以上開事故現場圖所示，案發後桃園縣桃園市○○路○段五○○號前靠近雙黃線
    處確留有一處剎車痕，而證人即案發當日至現場處理之員警亦於原審調查程序中
    結證稱：（問：本件是否你到現場處理？）是，‧‧‧據我測量有剎車痕，位置
    在距雙黃線○．六五及○．五二公尺處，所以剎車痕寬度是○．一三公尺，剎車
    痕長度是○．○二公尺（即四．八六－四．八四），該處就是被告所指撞擊點遺
    留痕跡等語（見原審九十一年一月三十日訊問筆錄），且告訴人於原審審理中陳
    稱：案發當時被告隨即把伊的車拉到旁邊桃園縣桃園市○○路五○二號宅門口，
    且伊的腳斷掉，被告就把伊抬到五○○號門前等救護車等語（見原審同上審理筆
    錄），而佐之車禍發生後移動傷者、肇事車輛定當選定距離案發現場最近之路旁
    乃屬常情，堪認告訴人上開於警訊及原審調查程序中所陳稱本件車禍係在桃園縣
    桃園市○○路○段五○○號前發生等節始與事實相符，據上，被告所辯告訴人於
    案發當時係因逆向騎駛上開機車經過桃園縣桃園市○○路○段五○○號前，而與
    其所駕駛之上開自小客貨兩用車發生踫撞一情應屬非虛，顯見告訴人甲○○逆向
    行駛對於車禍之發生亦與有過失。惟此項過失並無解於被告之過失責任。又查告
    訴人甲○○因此次車禍造成左側股骨幹骨折，有桃新醫院出具診斷書可稽，此項
    傷害與被告過失行為有相當因果關係，被告過失傷害犯行已足認定。
二、核被告所為係犯刑法第二百八十四條第一項之過失傷害罪，原審不察諭知被告無
    罪，自有未洽，檢察官上訴執此指摘原判決不當，為有理由，應予撤銷改判。爰
    審酌被告之素行、智識、過失之程度，告訴人與有過失，危害之程度及犯罪後之
    態度等一切情狀，量處罰金貳仟元，如易服勞役，以三百元折算一日。
三、據上論斷，應依刑事訴訟法第三百六十九條第一項前段、第三百六十四條、第二
    百九十九條第一項前段，刑法第二百八十四條第一項、第四十二條第二項，罰金
    罰鍰提高標準條例第一條前段、第二條，判決如主文。
本案經檢察官呂丁旺到庭執行職務。
中      華      民      國    九十一    年      六      月    二十五    日
                              臺灣高等法院刑事第十五庭
                                  審判長法  官  房  阿  生
                                        法  官  雷  元  結
                                        法  官  蔡  光  治
右正本證明與原本無異。
不得上訴。
                                        書記官  王  才  生
中      華      民      國    九十一    年      六      月    二十七    日
刑法第二百八十四條
因過失傷害人者，處六月以下有期徒刑、拘役或五百元以下罰金。致重傷者，處一年
以下有期徒刑、拘役或五百元下罰金。
從事業務之人，因業務之過失傷害人者，處一年以下有期徒刑、拘役或一千元以下罰
金。致重傷者，處三年以下有期徒刑、拘役或二千元以下罰金。
